臺灣板橋地方法院刑事判決　　　　　　　94年度訴字第1987號
公　訴　人　臺灣板橋地方法院檢察署檢察官
被　　　告　乙○○
　　　　　　　　　　樓之1
　　　　　　　　　　（現另案於臺灣桃園監獄執行中）
指定辯護人　本院公設辯護人　甲○○
上列被告因違反槍砲彈藥刀械管制案件，經檢察官提起公訴（九
十三年度偵字第一一七六０號），本院裁定改用簡式審判程序，
判決如下：
    主  文
乙○○未經許可，持有可發射子彈具有殺傷力之改造手槍，累犯
，處有期徒刑壹年肆月，併科罰金新臺幣伍萬元，罰金如易服勞
役，以新臺幣玖佰元即銀元佰元折算壹日。
扣案之仿ＢＥＲＥＴＴＡ廠半自動手槍製造之改造手槍壹支（含
彈匣貳個，槍枝管制編號0000000000號）、制式子彈
壹顆，沒收。
    事  實
一、乙○○前於民國八十七年間因竊盜案件，經臺灣高等法院於
    八十七年七月二日，以八十七年度上易字第三二五二號刑事
    判決判處有期徒刑十月，緩刑三年確定；又於八十八年間因
    竊盜及違反槍砲彈藥刀械管制案件，經本院於八十八年五月
    二十四日，以八十八年度易字第一二八七號刑事判決各判處
    有期徒刑七月、三月，應執行有期徒刑八月，嗣經臺灣高等
    法院於八十八年十二月十四日，以八十八年度上易字第三六
    七一號刑事判決撤銷原竊盜判決，改判有期徒刑十月，應執
    行有期徒刑十月確定，並撤銷上開緩刑宣告，二案接續執行
    ，於九十年四月二十七日假釋出獄，九十年十月三日假釋期
    滿，未經撤銷，刑以已執行完畢論。詎猶不知悔改，明知可
    發射子彈具有殺傷力之改造玩具手槍及可供槍砲使用之子彈
    ，為槍砲彈藥刀械管制條例所管制之物品，未經許可，不得
    無故持有，竟基於非法持有具有殺傷力之改造玩具手槍及子
    彈之犯意，於九十二年九月間某日，在臺北縣淡水鎮某地，
    以新臺幣（下同）三萬元之代價，向不詳姓名、年籍，綽號
    「軍火」之成年男子購得仿ＢＥＲＥＴＴＡ廠半自動手槍製
    造之金屬玩具手槍，改造成可發射子彈，具有殺傷力之改造
    玩具手槍一支（含彈匣二個，槍枝管制編號0000000
    000號，起訴書誤載為00000000000000）
    ，及具有殺傷力之改造子彈四顆（均已試射滅失）、制式子
    彈一顆、未具殺傷力之土造子彈五顆，而未經許可無故持有
    之。嗣乙○○因毒品危害防制條例案件拒不到案執行，經臺
    灣板橋地方法院檢察署檢察官通緝，為警於九十三年七月十
    七日十九時二十分許，在臺北縣蘆洲市○○街二一三號地下
    一樓停車場緝獲，並於其所駕駛車牌號碼為五Ｇ—三０五八
    號自用小客車內查獲土造子彈三顆，並於其位於臺北縣蘆洲
    市安街二一三號二樓之住處起獲上開改造玩具手槍一枝（含
    彈匣二個）、土造子彈六顆（以上土造子彈九顆，其中四顆
    具有殺傷力，均已試射滅失，另五顆未具殺傷力）、制式子
    彈一顆。
二、案經臺北縣政府警察局蘆洲分局報請臺灣板橋地方法院檢察
    署檢察官偵查起訴。
    理  由
一、前揭事實，業據被告乙○○於警詢、偵查中及本院審理時坦
    承不諱，並有現場照片十張附卷，及改造手槍一支（含彈匣
    二個）、土造子彈九顆、制式子彈一顆扣案足資佐證。而上
    開扣案槍枝、子彈經送內政部警政署刑事警察局鑑驗結果，
    認送鑑改造手槍（槍枝管制編號0000000000號）
    ，係由仿ＢＥＲＥＴＴＡ廠半自動手槍製造之金屬玩具手槍
    ，更換土造金屬槍管改造而成之改造手槍，機械性能良好，
    可擊發適用之子彈，認具殺傷力；送鑑定之子彈，其中九顆
    認均係土造子彈，經試射，四顆可擊發，認具殺傷力；一顆
    可擊發，惟其發射動能甚微，認不具殺傷力；四顆無法擊發
    ，認不具殺傷力。另一顆係口徑九ＭＭ制式子彈，認具殺傷
    力，有該局九十三年八月十五日刑鑑字第０九三０一五一一
    六三號槍彈鑑定書及九十四年十月十八日刑鑑字第０九四０
    一五六０一０號函各一份在卷可稽，足見被告上揭自白與事
    實相符。是本件事證明確，被告犯行堪予認定，應予依法論
    科。
二、查被告行為後，槍砲彈藥刀械管制條例於九十四年一月二十
    六日修正公布部分條文，於同年月二十八日生效，修正前該
    法第十一條第四項規定為「未經許可，持有、寄藏或意圖販
    賣而陳列第一項所列槍砲者（同法第四條第一項第一款所稱
    其他可發射金屬或子彈具有殺傷力之各式槍砲），處一年以
    上七年以下有期徒刑，併科新臺幣七百萬元以下罰金。」，
    修正後該法刪除第十一條之規定，於第八條第一項至第五項
    所列槍枝種類，增列同法第四條第一項第一款所定其他可發
    射金屬或子彈具有殺傷力之各式槍砲，並將第八條第四項修
    正為：「未經許可，持有、寄藏或意圖販賣而陳列第一項所
    列槍枝者（鋼筆槍、瓦斯槍、麻醉槍、獵槍、空氣槍或第四
    條第一項第一款所定其他可發射金屬或子彈具有殺傷力之各
    式槍砲），處三年以上十年以下有期徒刑，併科新臺幣七百
    萬元以下罰金。」，經比較新舊法結果，以適用行為時法較
    有利於被告，依刑法第二條第一項但書之規定，本件應適用
    行為時法即修正前槍砲彈藥刀械管制條例第十一條第四項之
    規定處斷。核被告所為，係犯修正前之槍砲彈藥刀械管制條
    例第十一條第四項之無故持有改造手槍罪及槍砲彈藥刀械管
    制條例第十二條第四項（未修正）之未經許可持有子彈罪。
    被告未經許可同時持有前開具殺傷力之槍枝、子彈，係以一
    行為而觸犯二罪名，為想像競合犯，應依刑法第五十五條之
    規定，從一重之未經許可持有可發射子彈具有殺傷力之改造
    玩具手槍罪論處。又被告有事實欄一所述之論罪科刑及執行
    情形，此有臺灣高等法院被告前案紀錄表一份在卷可稽，其
    於有期徒刑執行完畢後，五年內再犯本件有期徒刑以上之罪
    ，為累犯，應依刑法第四十七條之規定加重其刑。爰審酌被
    告素行不良，無故持有具殺傷力改造手槍及制式、改造子彈
    ，危害社會安寧秩序，兼衡其犯罪之動機、目的、手段、及
    犯後態度等一切情狀，量處如主文所示之刑，並就所宣告之
    罰金刑部分並諭知如易服勞役之折算標準，以資懲儆。
三、扣案仿ＢＥＲＥＴＴＡ廠半自動手槍製造之具有殺傷力之改
    造玩具手槍一支（含彈匣二個，槍枝管制編號000000
    0000號）、制式子彈一顆，屬違禁物，應依刑法第三十
    八條第一項第一款之規定宣告沒收；至於扣案之改造子彈九
    顆，其中五顆經鑑定不具殺傷力，非屬違禁物；另具殺傷力
    之改造子彈四顆，業於鑑定時經實際試射擊發，而失其子彈
    違禁物之性質；土造金屬槍管半成品一支，尚未車通，非屬
    槍枝主要零組件；土造金屬彈殼半成品二十六顆、金屬玩具
    彈殼及土造金屬彈殼十五顆，亦均非違禁物，故均無從併予
    宣告沒收，附此敘明。
四、本件經檢察官提起公訴，被告於準備程序中就被訴事實為有
    罪之陳述，經法官告知簡式審判程序之旨，並聽取公訴人、
    被告、辯護人之意見後，本院合議庭裁定由受命法官獨任進
    行簡式審判程序，併予敘明。
據上論斷，應依刑事訴訟法第二百七十三條之一第一項、第二百
九十九條第一項前段，修正前之槍砲彈藥刀械管制條例第十一條
第四項、槍砲彈藥刀械管制條例第十二條第四項，刑法第十一條
前段、第二條第一項但書、第五十五條、第四十七條、第四十二
條第二項、第三十八條第一項第一款，罰金罰鍰提高標準條例第
二條，現行法規所定貨幣單位折算新臺幣條例第二條，判決如主
文。
本案經檢察官朱學瑛到庭執行職務。
中　　華　　民　　國　　94　　年　　12　　月　　30　　日
                  刑事第十四庭  法  官  曾正耀
以上正本證明與原本無異。
如不服本判決，應於判決送達後10日內，向本院提出上訴狀。
                                書記官　黃靖媛
中　　華　　民　　國　　94　　年　　12　　月　　30　　日
附錄本案論罪科刑法條全文：
修正前之槍砲彈藥刀械管制條例第11條第4項：
未經許可，持有、寄藏或意圖販賣而陳列第一項所列槍砲者，處
一年以上七年以下有期徒刑，併科新臺幣七百萬元以下罰金。
槍砲彈藥刀械管制條例第12條第4項：
未經許可，持有、寄藏或意圖販賣而陳列子彈者，處五年以下有
期徒刑，併科新臺幣三百萬元以下罰金。
